【裁判字號】    95,訴,19
【裁判日期】    950317
【裁判案由】    違反毒品危害防制條例
【裁判全文】
臺灣屏東地方法院刑事判決                95年度訴字第19號
公  訴  人  臺灣屏東地方法院檢察署檢察官
被      告  甲○○
上列被告因違反毒品危害防制條例案件，經檢察官提起公訴（94
年度毒偵字第2822號）及聲請併案審理（95年度毒偵字第53號）
，本院裁定改依簡式審判程序審理，判決如下：
    主  文
甲○○連續施用第一級毒品，累犯，處有期徒刑壹年。扣案之針
筒貳支，均沒收之。
    事  實
一、甲○○前有多次違反麻醉藥品管理條例、竊盜、侵占等前科
    ，分別經法院判處有期徒刑確定，於民國93年1 月6 日縮短
    刑期執行完畢出獄；復曾因施用毒品案件，經本院以89年度
    毒聲字第297 號裁定送臺灣屏東看守所附設勒戒處所施以觀
    察、勒戒後，經評定認為有繼續施用毒品之傾向，由本院以
    89 年 度毒聲字第599 號裁定送戒治處所施以強制戒治，嗣
    經本院依法裁定停止戒治付保護管束、撤銷停止強制戒治，
    令入戒治處所繼續施以強制戒治，於90年8 月3 日強制戒治
    執行完畢，並經臺灣屏東地方法院檢察署檢察官於同年8 月
    24日以90年度戒毒偵字第286 號為不起訴處分確定。
二、詎甲○○猶不知悔改，於強制戒治執行完畢後之5 年內，復
    基於施用第一級毒品海洛因之概括犯意，自94年11月1 日上
    午10時許起，迄同年12月25日7 時許止，在屏東縣東港鎮○
    ○路65號住處內或屏東縣東港鎮○○○○路旁，以將海洛因
    摻水置入針筒後注射血管之方式，連續施用海洛因多次。嗣
    於94年11月16日9 時30分許，在屏東縣東港鎮○○路65號住
    處內，為警搜索查獲，並扣得其所有之針筒1 支；及同年12
    月25日14時45分許，在屏東縣新園鄉○○村○○路新園鄉公
    所清潔隊前為警查獲，並扣得其所有之針筒1 支。
三、案經屏東縣警察局枋寮分局報告臺灣屏東地方法院檢察署檢
    察官偵查起訴及屏東縣警察局東港分局報告同署檢察官聲請
    本院併案審理。
    理  由
一、上揭事實，業據被告甲○○於警訊、偵查中及本院審理時坦
    承不諱，並有扣案被告所有之針筒2 支可佐。且被告為警查
    獲後，分別於94年11月16日上午10時30分許及同年12月25日
    15時30分許採集其尿液送驗結果，均呈嗎啡陽性反應，有台
    灣檢驗科技股份有限公司濫用藥物尿液檢驗報告2 紙（見94
    年度毒偵字第2822號卷第11頁、95年度毒偵字第53號卷第23
    頁）附卷可稽。又被告曾因施用毒品案件，經本院以89年度
    毒聲字第297 號裁定送臺灣屏東看守所附設勒戒處所施以觀
    察、勒戒後，經評定認為有繼續施用毒品之傾向，由本院以
    89年度毒聲字第599 號裁定送戒治處所施以強制戒治，嗣經
    本院依法裁定停止戒治付保護管束、撤銷停止強制戒治，令
    入戒治處所繼續施以強制戒治，於90年8 月3 日強制戒治執
    行完畢，並經臺灣屏東地方法院檢察署檢察官於同年8 月24
    日以90年度戒毒偵字第286 號為不起訴處分確定，有臺灣屏
    東地方法院檢察署刑案資料查註紀錄表及臺灣高等法院被告
    前案紀錄表各1 份在卷可憑。是被告於強制戒治執行完畢後
    5 年內，再犯毒品危害防制條例第10條之罪甚明，足認被告
    自白與事實相符，本件事證明確，被告犯行堪以認定。
二、查海洛因係屬毒品危害防制條例第2 條第2 項第1 款所稱之
    第一級毒品，依法不得持有、施用。故核被告所為，係犯毒
    品危害防制條例第10條第1 項之施用第一級毒品罪。被告持
    有海洛因之低度行為，均為其施用之高度行為所吸收，均不
    另論罪。被告先後多次施用海洛因之犯行，時間緊接、所犯
    構成要件相同，顯係基於概括犯意反覆為之，為連續犯，應
    依刑法第56條規定，論以一罪，並加重其刑。公訴人雖僅就
    被告於94年11月1 日上午10時許，在其前揭住處，施用海洛
    因1 次之犯行提起公訴，惟其餘部分與起訴部分有連續犯之
    裁判上一罪關係，已如前述，應為起訴效力所及，本院自應
    併予審理，附此敘明。又被告曾有多次違反麻醉藥品管理條
    例、竊盜、侵占等前科，分別經法院判處有期徒刑確定，於
    93年1 月6 日縮短刑期執行完畢出獄，有臺灣高等法院被告
    前案紀錄表及臺灣屏東地方法院檢察署刑案資料查註紀錄表
    各1 份在卷可憑，其於有期徒刑執行完畢後5 年內，再犯本
    件有期徒刑以上之罪，為累犯，應依法加重其刑，並遞加重
    之。爰審酌被告素行不佳，經送觀察、勒戒及強制戒治後，
    仍無法戒除毒癮，繼續施用毒品不輟，顯見其陷溺已深，無
    視於毒品對於自身健康之戕害及國家對於杜絕毒品犯罪之禁
    令，惡性非輕，並審酌其施用毒品之期間，施用毒品之次數
    ，犯後坦承犯行，態度尚可等一切情狀，量處如主文所示之
    刑。扣案之針筒2 支，均係被告所有且供其施用毒品海洛因
    使用之器具，業據其供述在卷，應依刑法第38條第1 項第2
    款規定，宣告沒收。
據上論斷，應依刑事訴訟法第273 條之1 第1 項、第299 條第1
項前段，毒品危害防制條例第10條第1 項，刑法第11條、第56條
、第47條、第38條第1 項第2 款，判決如主文。
中    華    民    國    95    年     3    月    17    日
                      刑事第三庭    法  官  楊萬益
以上正本證明與原本無異。
如不服本判決應於收受本判決送達後十日內向本院提出上訴書狀
，其未敘述上訴理由者，並得於提起上訴後十日內向本院補提理
由書狀（均須按他造當事人之人數附繕本）「切勿逕送上級法院
」
中    華    民    國    95    年     3    月    22    日
                                    書記官  陳勃諺
附錄本判決論罪法條全文
毒品危害防制條例第10條
施用第1 級毒品者，處6 月以上5 年以下有期徒刑。
施用第2 級毒品者，處3 年以下有期徒刑。


司法院資訊處製作；財團法人民間司法改革基金會備份。
